【裁判字號】    89,婚,105
【裁判日期】    900115
【裁判案由】    履行同居等
【裁判全文】
臺灣基隆地方法院民事裁定  八十九年度婚字第一○五號
    原      告  甲○○
    訴訟代理人  黃丁風律師
    被      告  乙○○  籍設基.
                        現住宜.
    訴訟代理人  簡維能律師
    複  代理人  李育昇律師
右當事人間請求履行同居等事件，本院判決如左：
    主      文
原告之訴及假執行之聲請均駁回。
訴訟費用由原告負擔。
    理      由
一、按起訴應繳足該訴之裁判費，乃起訴必備之程式。民事訴訟費用法第五條第一項
    及第十六條第二項，固分別就以一訴主張數項標的（財產權），及於非財產上之
    訴並為財產權上之請求者，設有計徵裁判費之規定，惟既均合於一訴而為請求，
    在未繳足全部裁判費之前，自不能因原告所繳之裁判費已滿某一標的應徵之數額
    ，即獨認該部分之訴為合法（參見最高法院三十年抗字第二五七號判例意旨）。
    又按原告之訴，如有不合程式或不備其他要件者，法院應以裁定駁回之。但其情
    形可以補正者，審判長應定期間先命補正。民事訴訟法第二百四十九條第一項第
    六款亦有明文。
二、本件原告起訴，求為判決（一）被告應與原告在基隆市安樂區○○○街二六七號
    三樓履行同居。（二）被告應給付原告新台幣（下同）一百三十五萬四千五百元
    ，及自本訴狀繕本送達被告之翌日起至清償日止，按年息百分之五計算之利息。
    並自民國八十九年三月一日起至一百年七月三十一日止，按月於每月十日給付原
    告三萬五千元；自一百年八月一日起至一百零一年十二月三十一日止，按月於每
    月十日給付原告一萬七千五百元等情。經查：本件原告乃於非財產權上之訴並為
    財產權上之請求，依民事訴訟費用法第十六條第二項之規定，其裁判費應分別徵
    收之。本件原告非財產權上之訴（即原告請求履求同居之部分），應徵裁判費銀
    元六十元，折合新台幣一百八十元，財產上之請求（即原告請求給付扶養費部分
    ），其訴訟標的之金額為新台幣六百四十四萬七千元（0000000＋〔35000×137
    〕＋〔35000×17〕＝0000000），折合銀元二百十四萬九千元，應徵裁判費銀元
    二萬一千四百九十元，折合新台幣六萬四千四百七十元，二者合計六萬四千六百
    五十元。
三、原告嗣後雖於八十九年五月二十九日具狀向本院撤回請求八十四年九月至八十九
    年二月之扶養費一百三十五萬四千五百元部分，惟按原告撤回其訴者，訴訟費用
    由原告負擔，民事訴訟法第八十三條第一項定有明文，查原告起訴時僅繳納一萬
    三千七百二十五元，扣除原告請求履求同居之部分，應繳之裁判費新台幣一百八
    十元，另外一萬三千五百四十五元即為原告撤回之部分，自應由原告負擔，故原
    告尚應補繳裁判費五萬零九百二十五元。
四、本院於八十九年六月二十六日言詞辯論期日當庭裁定，命原告於五日內補正本件
    訴訟之計算書並補繳裁判費，逾期則駁回其訴。原告逾期並未補繳足額之裁判費
    ，其嗣後雖聲請訴訟救助，亦經本院以八十九年度家救字第一號裁定駁回，並經
    台灣高等法院以八十九年度家抗字第二一二號裁定駁回抗告確定，有台灣高等法
    院八十九年度家抗字第二一二號民事裁定附卷足憑。從而，揆諸首揭條文及判例
    意旨，其訴顯難認為合法，應予駁回，其假執行聲請亦缺乏宣告之依據，均應予
    駁回。
五、依民事訴訟法第二百四十九條第一項第六款、第九十五條、第七十八條，裁定如
    主文。
中      華      民      國      九十      年      一      月    十五    日
                                       臺灣基隆地方法院民事庭
                                           法      官
如對本裁定不服，須於裁定送達後十日內向本院提出抗告狀。


司法院資訊處製作；財團法人民間司法改革基金會備份。
